【裁判字號】    97,上易,1659
【裁判日期】    970903
【裁判案由】    竊盜等
【裁判全文】
臺灣高等法院刑事判決                97年度上易字第1659號
上  訴  人    臺灣桃園地方法院檢察署檢察官
上  訴  人    甲○○
即  被  告
                        99號4樓（樹林戶政事務所）
上列上訴人因被告竊盜等案件，不服臺灣桃園地方法院九十七年
度易字第二三一號，中華民國九十七年四月廿八日第一審判決（
起訴案號：臺灣桃園地方法院檢察署九十六年度偵字第一三七九
六號），提起上訴，本院判決如下：
    主  文
上訴駁回。
    事實及理由
一、本案經本院審理結果，認原審以被告甲○○涉犯竊盜罪，依
    累犯，判處有期徒刑十月，其餘被訴竊盜及毀損部分無罪，
    其認事用法均無違誤，有罪部分量刑亦稱妥適，乃引用第一
    審判決書記載之事實、證據及理由（如附件）。
二、上訴意旨：
    (一)公訴人上訴意旨略以：就被告於九十五年十一月廿五日所
      涉竊盜部分，被告雖辯稱係之前駕乘其計程車之乘客所遺
      留車上，然就該筆記本內記有被害人之姓名、聯絡電話、
      地址、電子郵件信箱，則被告稱無聯絡方式無法返還顯不
      足採，況被告亦自承上開筆記本對其無任何價值，則何以
      不為送還失主，況其對係何時、地拾得上開筆記本均無法
      說明，所辯已難採信，是原審既未明確認定被告取得上開
      筆記本方式，即遽以判決此部分竊盜無罪，其認定事實難
      認妥當。至就被告於九十六年四月廿六日毀損部分，被害
      人自小客車右後車窗遭擊破一情，業據告訴人黃偉瑄、證
      人許正鋒證述明確，並有上開自小客車照片一紙在卷可稽
      ，且自小客車之駕駛座椅面上，復採得被告遺留之血跡，
      依此跡證足認被告曾進入自小客車內，非僅係探身進入車
      內。又雖證人許正鋒證述其在現場未親見被告破壞自小客
      車玻璃之過程，然其至現場，被告已在現場一段時間，被
      告辯稱係遭兩名年輕人破壞後，其方過去撿拾黑色包包，
      再駕車追趕云云，與許正鋒所証不符顯不足採，應可認車
      窗確係被告破壞，是原審判決無罪，自有違誤，為此請撤
      銷原判決，更為適當合法之判決等語。
    (二)被告上訴意旨則以：案發其因開車經過，發現有兩男子在
      車牌號碼C9-2755號自用小客車旁，行跡可疑，其停車靠
      近，見兩男子騎乘機車匆忙離去，其方下車查看，見小客
      車車窗遭擊破，旁有一黑色包包提袋，乃拾起該提袋欲追
      趕機車，嗣未追上，是其未進入車內亦未竊取，請求改判
      無罪云云。
三、經查，本案被害人黃偉瑄自小客車遭人擊破後車窗，而其置
    於該車駕駛後座之筆記型電腦亦遭人竊取，經現場証人許正
    鋒於凌晨四時十分許目擊被告自前開車旁拿起東西駕車離去
    ，經証人報警後，警方即於四時卅分許查獲被告，並於其車
    後行李箱內起出上開筆記型電腦，復於被害人小客車內駕駛
    座椅面採得被告血跡，則被告辯稱其未進入車內行竊，然被
    害人係右後車窗遭擊破，如被告未進入車內，實要無可能在
    駕駛座椅面留其血跡，又其既稱僅拾起提袋，又何會遭貼於
    地面之碎玻璃劃破其右手腕或右手背（偵卷第十一頁調查筆
    錄倒數第六～四行），而非手指或手掌？又在車外甩手，亦
    無可能血跡會僅甩至駕駛座椅面？且既認是二年輕男子行跡
    可疑，下車亦見該小客車後車窗遭擊破，車旁留有筆記型電
    腦提袋，縱其認係該二年輕男子所為，亦顯然可知該電腦係
    車主所有，則其逕為追趕即可，又何以將電腦帶走？嗣並經
    警於其車後行李箱內查獲？是被告所辯，顯與常情不符，要
    無足採，本案係其竊取，事証至臻明確，被告猶上訴否認犯
    行，顯不足採，應予駁回。
四、再查，如前所述，本案雖因被害人黃偉瑄車內駕駛座椅面留
    有被告血跡，而可確認係被告進入該車內行竊筆記型電腦，
    惟被告自始否認毀損車窗，且現場証人許正鋒亦未見其擊破
    犯行，僅見其已立於車外並取車旁提袋上車離去，則車內血
    跡亦僅能証明其入車內有遭車窗劃破其右手腕或右手背，尚
    無從証明該車窗即係其擊破，亦有可能被告於見車窗遭擊破
    後，入內行竊，是此部分既仍有合理懷疑，即無從為被告有
    罪認定。另被害人黃怡溶使用之自小客車亦同遭擊破右前車
    窗，失竊原置於右前座椅下方之LV皮包一只，嗣其皮包內筆
    記本在被告車上發現，然該筆記本既係無價值之物，被告未
    即送交警方或被害人而返還，非不合常情，是無從據認係其
    竊取。乃公訴人既未能舉証或查無其他積極事証，使法院得
    確信之心証，則原審就此二部分均為被告無罪之諭知，即無
    違誤，公訴人猶執前詞推認，並上訴指摘原判決此二部分認
    事用法違誤，即無理由，亦應予駁回。
五、據上論斷，應依刑事訴訟法第三百六十八條、第三百六十四
    條、第三百七十三條，判決如主文。
本案經檢察官林秀濤到庭執行職務。
中    華    民    國   九十七   年   九   月    三    日
                  刑事第六庭審判長法  官   林堭儀
                                  法  官   郭豫珍
                                  法  官   陳玉雲
以上正本證明與原本無異。
不得上訴。
                                  書記官   陳思云
中    華    民    國    97    年    9     月    4     日
附件：
臺灣桃園地方法院刑事判決               97年度易字第231號
公  訴  人  臺灣桃園地方法院檢察署檢察官
被      告  甲○○  男  42歲（民國○○年○月○○日生）
                    身分證統一編號：Ｚ000000000號
                    住臺北縣樹林市○○路99號4樓
                    （另案在押）
上列被告因竊盜案件，經檢察官提起公訴（96年度偵字第13796
號），本院判決如下：
    主  文
甲○○竊盜，累犯，處有期徒刑拾月。
其餘被訴部分無罪。
    事  實
一、甲○○前於民國95年間犯竊盜罪，經臺灣板橋地方法院以95
    年度易字第581 號判處有期徒刑6 月確定；再於95年間犯竊
    盜罪，經臺灣臺北地方法院以95年度簡字第2661號判處有期
    徒刑6 月確定，上開二罪經臺灣臺北地方法院以96年度聲字
    第174 號裁定應執行有期徒刑1 年，於96年4 月26日執行完
    畢。猶不知悔改，於96年5 月15日凌晨4 時10分許，駕車行
    經桃園縣桃園市○○路124 號前，見黃偉瑄所管領使用之車
    牌號碼C9-2755 號自用小客車之右後車窗已遭不詳之人以不
    詳方法擊破，竟意圖為自己不法之所有，自該遭擊破之右後
    車窗探身進入車內，以徒手方式取走置放於駕駛後座之黃偉
    瑄所有之宏碁廠牌筆記型電腦1 台（價值約新臺幣【下同】
    20,000元），得手後將該筆記型電腦置於其所駕駛之車牌號
    碼805-DB號計程車後行李箱並逃離現場。嗣經在場目睹之許
    正鋒發覺報警，經警於同日凌晨4 時30分許，在桃園縣桃園
    市○○路91號前查獲，並自甲○○所駕駛之計程車後行李箱
    內起出上開筆記型電腦。
二、案經桃園縣政府警察局桃園分局報請臺灣桃園地方法院檢察
    署檢察官偵查起訴。
    理  由
壹、程序及證據能力部分：
一、本案被告所犯刑法第320 條第1 項竊盜罪，屬刑事訴訟法第
    376 條第2 款之案件，依刑事訴訟法第284 條之1 之規定，
    本院無庸行合議審判，先予敘明。
二、證據能力部分：
  (一)關於證人即被害人黃偉瑄、黃怡溶於警詢及偵訊之證述、卷
    附之搜索扣押筆錄、贓物領據、採證照片等件，已經檢察官
    、被告於本院審理時同意將該等證據資料列為證據調查，本
    院審酌上開證據資料作成時之情況，並無不適當之情形，依
    刑事訴訟法第159 條之5 第1 項規定，均應具有證據能力。
  (二)又證人許正鋒於警詢中所為證述雖屬傳聞證據，惟該警詢過
    程查無違法取證之瑕疵存在，且本院審理中業已傳喚證人許
    正鋒到庭以證人身分作證，並准許被告對於證人許正鋒當庭
    及先前陳述進行詰問，此有本院審判筆錄在卷可考。即已賦
    予被告對於上開證人對質詰問機會，因之，參諸刑事訴訟法
    159 條規定之立法意旨原即在保障被告之對質詰問權以觀，
    證人許正鋒於審判外之警詢中所為之證述既已經被告於本院
    審理中經交互詰問予以核實，則上開證人於審判外陳述與審
    判中之證述意旨相符之部分，其屬傳聞證據之瑕疵，應已治
    癒，業可認非仍屬傳聞，已無依該條規定排除之必要。
  (三)復按鑑定之經過及其結果，應命鑑定人以言詞或書面報告；
    法院或檢察官得囑託醫院、學校或其他相當之機關、團體為
    鑑定，或審查他人之鑑定，準用前開規定，刑事訴訟法第20
    6 條第1 項、第208 條第1 項前段定有明文。經查，內政部
    警政署刑事警察局96年7 月27日刑醫字第0960080781號鑑驗
    書，屬檢察官指揮司法警察所囑託之鑑定機關，並為該機關
    執行鑑定公務所出具書面鑑定報告，依刑事訴訟法第159 條
    之立法理由及同法第206 條規定，均得為證據，復核該鑑定
    書與公訴人主張之犯罪事實有關聯性，是可認前開鑑定書具
    有證據能力。
貳、有罪部分：
一、訊之被告甲○○矢口否認有何上開竊盜犯行，辯稱：案發時
    ，伊開車經過案發地點，發現有兩名男子在車牌號碼C9-275
    5 號自用小客車旁，伊就開車接近去看，該兩名男子看到伊
    停車就共乘機車離開，伊上前查看，看到該小客車旁有1 個
    黑色包包內裝有筆記型電腦，伊就將該包包撿起來放到伊車
    輛的後行李箱，然後開車要去找該兩名男子云云。經查：
  (一)本件車牌號碼C9-2755 號自用小客車，於96年5 月15日凌晨
    4 時10分許，在桃園縣桃園市○○路124 號前，遭人擊破後
    車窗而置於該車駕駛後座之筆記型電腦亦遭人竊取等事實，
    已據證人即被害人黃偉瑄於警詢及偵訊時陳述明確，並有搜
    索扣押筆錄、贓物領據及採證照片等件在卷可資佐證（偵查
    卷第27、31、34至38頁），是上開置於車牌號碼C9-2755 號
    自用小客車內之筆記型電腦遭人偷竊之客觀事實，當可認定
    。
  (二)被告對於自其駕駛之車牌號碼805-DB號計程車後行李箱內起
    出上開筆記型電腦之事實，固所是認，惟仍以前詞置辯。然
    證人許正鋒於警詢及本院審理時證稱：96年5 月15日凌晨4
    時10分許，伊吃完消夜後經過桃園縣桃園市○○路124 號前
    ，看到被告甲○○的計程車停在遭竊的車輛前面，被告則站
    在遭竊車輛的左邊前窗與後窗中間位置，伊看到被告有蹲下
    來，再站起來時有拿東西，被告此時看到伊走過去就走回他
    的計程車並開車走了，伊就走到遭竊的車子旁查看，發現該
    車的右後車窗已經破掉，接著伊就過去買香煙，再回到該遭
    竊車輛附近時，發現被告的計程車又停在遭竊車輛後方，伊
    就躲起來看，看到被告又走到遭竊車輛的右後方，並從右後
    車窗探身進入車內，手上有拿東西，被告拿到東西後，就開
    計程車離開，伊則騎機車在被告車輛後面跟蹤同時記下車牌
    號碼，伊就到警察局報案等語（偵查卷第23頁附96年5 月15
    日警詢筆錄，本院卷第49頁之97年4 月11日審判筆錄）。是
    依證人許正鋒上開證述，被告於案發時不僅於遭竊車輛旁邊
    出現，且證人許正鋒亦目睹被告曾探身進入遭竊車輛內，拿
    取該車內之物品，即被告確有拿取上開遭竊車輛內物品之事
    實，亦可認定。
  (三)雖然被告以案發前有兩名男子在遭竊車輛旁邊，伊上前查看
    ，該兩名男子即共乘機車離去，伊就在該小客車旁撿得內裝
    有筆記型電腦的包包，隨後伊就開車要尋找該兩名男子云云
    置辯。惟查，於案發前並無兩名男子在上開遭竊車輛旁出現
    之事實，已據證人李正鋒於本院審理時證述明確（本院卷第
    51頁之97年4 月11日審判筆錄），且被告若是發現該兩名男
    子有打破車窗進行竊盜之行為，豈有不立即打電話報警，反
    而將拾得之筆記型電腦置放於自己所駕駛之計程車之後行李
    箱內，而使自己陷於竊取他人之物之嫌疑？是被告上開辯解
    與常情不合，顯係事後推卸之詞，不能採信。更何況，案發
    後警方於上開車牌號碼C9-2755 號自用小客車駕駛座椅面上
    採得犯罪嫌疑人所遺留之血跡，復併將被告唾液送請鑑驗，
    經判定被告唾液DNA-STR 型別，與遭竊車輛內所採得血跡棉
    棒DNA-STR 型別相同，有內政部警政署刑事警察局96年7 月
    27日刑醫字第0960080781號鑑驗書1 紙在卷可憑（偵查卷第
    77頁），核與前揭證人許正鋒證述曾目睹被告探身進入車內
    等情相符，堪信被告於案發時確有將身體伸入遭竊車內之情
    事。雖然被告另辯稱：案發時伊曾蹲下去被地上的碎玻璃割
    到，站起來甩手時血跡噴進車內云云，惟上開遭竊車輛遭擊
    破之車窗是右後車窗，而採得之血跡是位於駕駛座椅面上，
    若被告於右後車窗外甩手致使血跡噴濺，則於該右後車身、
    右後座處亦應有血跡遺留之情形，然本案僅於駕駛座椅面上
    採得被告之血跡，而於車輛其餘部位並無被告血跡遺留，顯
    見該駕駛座椅面之血跡應是被告探身進入車內所遺留無誤，
    被告此部分辯解與客觀事實不符，不能採信。
  (四)綜上所述，依目擊證人許正鋒之證述、遭竊車輛內所採得血
    跡之DNA 鑑定及自被告所駕駛計程車後行李箱起出筆記型電
    腦等客觀事實判斷，足認被告確有竊取該筆記型電腦之情事
    。本件事證明確，被告上開竊盜犯行已經可以認定，應依法
    論罪科刑。
二、核被告上開所為係犯刑法第320 條第1 項竊盜罪。檢察官以
    被告上開所為，係犯刑法第321 條第1 項第2 款加重竊盜罪
    嫌，惟起訴書事實欄已載明被告係以徒手方式進行竊盜，且
    檢視卷內資料亦無被告持工具進行竊盜之情形，自應論以刑
    法第320 條第1 項普通竊盜罪，故檢察官有所誤會，起訴法
    條應予變更。又被告有事實欄所載之犯罪科刑執行情形，有
    臺灣高等法院被告全國前案紀錄表、臺灣桃園地方法院檢察
    署刑案資料查註紀錄表分別在卷可稽，其於5 年內再故意犯
    本件有期徒刑以上之罪，為累犯，應依刑法第47條第1 項規
    定加重其刑。爰審酌被告前有多次犯罪紀錄，足見品行、素
    行不佳，對於財產所有權之觀念淡薄，且對於各該量刑、執
    行結果均未生警惕之心，有從重量刑之必要，兼衡其犯罪之
    動機、目的、手段、所生危害及於犯罪後仍飾詞狡辯，否認
    犯行等一切情狀，量處如主文所示之刑，以資懲儆。
參、無罪部分：
一、公訴意旨另以：
  (一)被告甲○○於95年11月25日凌晨1 時40分許，在臺北市○○
    區○○路90號前，以不詳方式破壞車牌號碼3121-DR 號自用
    小客車右前車窗（該車為證人黃怡溶友人所有，毀損部分未
    經告訴），竊取放置於該車右前座座椅下方，黃怡溶所有之
    咖啡色LV水筒包1 只、LV鑰匙包1 只、現金5000元許、TLEL
    SON 廠牌手機1 支、身分證、駕照、健保卡各1 張、信用卡
    4 張、筆記本1 本等物，嗣於96年5 月15日凌晨4 時30分許
    ，在桃園縣桃園市○○路91號前查獲，並自甲○○所駕駛之
    計程車後行李箱內起出上開筆記本1 本，因認被告此部分行
    為亦涉犯刑法第321 條第1 項第2 款加重竊盜罪嫌。
  (二)又被告於96年5 月15日4 時10分許，在桃園縣桃園市○○路
    124 號前，以徒手破壞車牌號碼C9-2755 號自用小客車右後
    車窗玻璃後，侵入其內竊取放置於駕駛後座黃偉瑄所有之宏
    碁筆記型電腦1 台，得手後將之置放於其所駕駛之805 ─DB
    號計程車後行李箱後離去。嗣經證人許正鋒發現報警，經警
    於同日凌晨4 時30分許，在桃園縣桃園市○○路91號前查獲
    被告甲○○，並於其所駛之805 ─DB號計程車後行李箱內查
    扣宏碁筆記型電腦1 台，因認被告此部分行為除犯刑法第32
    0 條第1 項之竊盜罪外（竊盜罪部分判決如上），另犯刑法
    第354 條之毀損罪。
二、按犯罪事實應依證據認定之，無證據不得認定犯罪事實；不
    能證明被告犯罪者，應諭知無罪之判決，刑事訴訟法第154
    條第2 項、第301 條第1 項分別定有明文。且事實之認定應
    憑證據，如未能發現相當證據，或證據不足以證明，自不能
    以推測或擬制之方法，為裁判之基礎。認定不利於被告之事
    實，需依積極證據，茍積極證據不足為不利於被告事實之認
    定時，即應為有利於被告之認定，更不必有何有利之證據。
    又刑事訴訟上證明之資料，無論其為直接證據或間接證據，
    均須達於通常一般人均不致於有所懷疑，而得確信其為真實
    之程度，始得據為有罪之認定，若其關於被告是否犯罪之證
    明未能達此程度，而有合理性懷疑之存在，致使無從形成有
    罪之確信，根據「罪證有疑，利於被告」之證據法則，即不
    得遽為不利被告之認定，其以情況證據（即間接證據）斷罪
    時，尤須基於該證據在直接關係上所可證明之他項情況事實
    ，本乎推理作用足以確證被告有罪，方為合法，不得徒憑主
    觀上之推想，將一般經驗上有利被告之其他合理情況逕予排
    除（最高法院76年台上字第4986號、32年度上字67號判例意
    旨參照）。
三、訊據被告甲○○堅決否認有公訴人所指此部分竊盜及破壞車
    窗犯行，辯稱：伊並無於95年11月25日凌晨1 時40分許，破
    壞車牌號碼3121-DR 號自用小客車而偷取置於車內之物品，
    而事後在其駕駛的計程車後行李箱找到遭竊的筆記本，是客
    人遺留在伊車內的；伊亦無於96年5 月15日4 時10分許，破
    壞車牌號碼C9-2755 號自用小客車右後車窗玻璃等語。公訴
    人認被告涉犯有上開犯行，無非係以證人黃怡溶、黃偉瑄之
    證述及卷附贓物認領保管單、採證照片等件為主要論據。
四、經查：
  (一)被訴於95年11月25日凌晨1 時40分許，在臺北市○○區○○
    路90號前，破壞車牌號碼3121-DR 號自用小客車右前車窗，
    竊取車內物品部分：
  1.車牌號碼3121-DR 號自用小客車於95年11月25日凌晨1 時40
    分許，在臺北市○○區○○路90號前遭人破壞右前車窗，並
    竊取置於車內證人黃怡溶所之咖啡色LV水筒包1 只、LV鑰匙
    包1 只、現金5000元許、TLELSON 廠牌手機1 支、身分證、
    駕照、健保卡各1 張、信用卡4 張、筆記本1 本等情，業據
    證人黃怡溶於警詢及偵訊時陳述明確（偵查卷第21頁附96年
    5 月15日警詢筆錄、第59頁之96年7 月4 日訊問筆錄）。另
    警方於96年5 月15日凌晨4 時30分許，在桃園縣桃園市○○
    路91號前，自被告甲○○所駕駛之計程車後行李箱內起出上
    開筆記本1 本，有贓物認領保管單1 紙在卷可稽（偵查卷第
    32 頁） 。
  2.查上開證人黃怡溶所有筆記本1 本固自被告所駕駛之計程車
    後行李箱內起出，惟被告於警詢、偵訊及本院審理時均否認
    有破壞上開車牌號碼3121-DR 號自用小客車之車窗並竊取車
    內物品，而上開筆記本之出現在被告之計程車內之原因，或
    係向他人買受、或係無償收受、或係受託保管、或係他人放
    置，甚或竊取得來，其原因不一，尚難僅憑被告車內出現筆
    記本1 本即認係被告竊取得來。再依卷附贓物認領保管單所
    載，此部分僅查得上開筆記本並發還給被害人，其餘遭竊之
    咖啡色LV水筒包、LV鑰匙包、現金5000元許、TLELSON 廠牌
    手機、身分證、駕照、健保卡、信用卡等物均未查得，是被
    告是否有竊取上開物品，即有懷疑。至於證人黃怡溶於警詢
    及偵訊時陳述，亦僅能證明上開車牌號碼3121-DR 號自用小
    客車之車窗有遭人破壞、車內物品有遭人竊取之事實，而關
    於是何人破壞車竊並竊取車內物品？亦無從依證人黃怡溶之
    證述而得認定。
  3.綜上所述，本件檢察官所提上開證據並不足以證明被告涉犯
    此部分竊盜犯行，且查無其他積極事證足資證明被告確有公
    訴人所指上開犯行。揆諸首揭說明，自屬不能證明被告此部
    分之竊盜犯罪，此部分即應為被告無罪之諭知。
  (二)被訴於96年5 月15日4 時10分許，在桃園縣桃園市○○路12
    4 號前，以徒手破壞車牌號碼C9-2755 號自用小客車右後車
    窗玻璃部分：
  1.起訴書就此部分犯罪事實，雖漏引刑法第354 條毀損罪條文
    ，惟於起訴書犯罪事實一(二)部分已載明以徒手破壞車牌號碼
    C9-2755 號自用小客車右後車窗玻璃之事實，且上開車輛之
    實際管領使用人即證人黃偉瑄於偵訊時亦就上開毀損部分提
    出告訴（偵查卷第60頁之96年7 月4 日訊問筆錄），此部分
    毀損犯行業經起訴，本院自應加以裁判，先以敘明。
  2.經查，檢察官所指被告破壞車牌號碼C9-2755 號自用小客車
    右後車窗玻璃之方式，係以徒手方式為之，惟被告堅詞否認
    有何破壞車窗之犯行，而目擊證人許正鋒於審理時亦證稱：
    伊在現場時並未看到被告破壞車竊之過程等語（本院卷第51
    頁之97年4 月11日審判筆錄），且在案發現場亦查無其他被
    告破壞車竊之證據，自難認被告有此部分之破壞車窗之犯行
    。綜上所述，本件依公訴人所提全部證據，尚不足為被告犯
    上開毀損罪之證明，仍有合理懷疑之存在，依「罪證有疑，
    利於被告」原則，尚不能僅以推測或擬制之方法，為被告有
    罪之認定。此外，此部分復查無其他證據足資證明被告有此
    部分所指之毀損行為，揆諸首開說明，此部分自應為被告無
    罪之諭知。
據上論斷，應依刑事訴訟法第284 條之1 、第299 條第1 項前段
、第300 條、第301 條第1 項，刑法第320 條第1 項、第47條第
1 項，刑法施行法第1 條之1 第1 項、第2 項前段，判決如主文
。
本案經檢察官翁偉玲到庭執行職務。
中    華    民    國    97    年    4     月    28    日
                  刑事第七庭    法  官  劉為丕
以上正本證明與原本無異。
如不服本判決，應於判決送達後10日內向本院提出上訴狀（應附
繕本），其未敘述上訴理由者，應於上訴期間屆滿後20日內補提
理由書狀於本院，上訴於臺灣高等法院。
                                書記官  陳育萱
中    華    民    國    97    年    4     月    30    日
附錄本案論罪科刑法條：
中華民國刑法第320條
（普通竊盜罪、竊佔罪）
意圖為自己或第三人不法之所有，而竊取他人之動產者，為竊盜
罪，處5 年以下有期徒刑、拘役或5 百元以下罰金。
意圖為自己或第三人不法之利益，而竊佔他人之不動產者，依前
項之規定處斷。
前二項之未遂犯罰之。


司法院資訊處製作；財團法人民間司法改革基金會備份。
